臺灣高等法院刑事判決　　　　　　　　96年度上易字第1561號
上　訴　人　臺灣士林地方法院檢察署檢察官
被　　　告　甲○○
選任辯護人　易定芳律師
上列上訴人因被告毀損案件，不服臺灣士林地方法院95年度易字
第884號，中華民國96年5月18日第一審判決（起訴案號：臺灣士
林地方法院檢察署94年度偵字第8725號），提起上訴，本院判決
如下：
    主  文
原判決撤銷。
甲○○共同連續債務人於將受強制執行之際，意圖損害債權人之
債權，而隱匿其財產，處有期徒刑陸月，減刑為有期徒刑月，
如易科罰金，以銀元佰元即新臺幣玖佰元折算壹日。
    事  實
一、甲○○因於93年7 、8 月間陸續向乙○○借款合計新臺幣（
    以下同）960 萬元，曾簽發面額總計為960 萬元之本票10張
    ，以擔保借款之清償。嗣乙○○於93年11月15日，以甲○○
    於93年7 、8 月間分次向其借款共計960 萬元，且屆期未經
    清償為由，具狀向臺灣士林地方法院聲請核發支付命令，請
    求：甲○○應給付乙○○960萬元及自支付命令聲請狀繕本
    送達之翌日起至清償日止，按年利率百分之5計算之利息。
    經臺灣士林地方法院以93年度促字第26107號分案受理後，
    依法核發支付命命：命甲○○應向乙○○清償960萬元及自
    支付命令送達之翌日起至清償日止，按年息百分之5計算之
    利息，並賠償督促程序費用。該支付命令於93年12月1日合
    法送達，甲○○未於法定期間提出異議，至93年12月21日確
    定。另乙○○就前揭本票10張，亦於93年11月15日，具狀向
    臺灣士林地方法院聲請裁定准予強制執行。經臺灣士林地方
    法院以93年度票字第6746號分案受理後，依法裁定准許，於
    93年12月9日合法送達，至93年12月20日確定。詎甲○○知
    悉其台北國際商業銀行（現改制為永豐商業銀行，以下簡稱
    台北商銀）士東分行0000000000000號帳戶（起訴書將帳號
    誤載為0000000000000號，應予更正，以下簡稱系爭帳戶）
    於94年1月5日有1筆150萬元之資金入帳，竟基於意圖損害乙
    ○○債權之概括犯意，於其所有財產將受強制執行之際，自
    94年1月6日起至同年月20日止，以化整為零之方式，接續將
    系爭帳戶餘額1,500,141元，分次提領、轉出至僅剩餘額1,6
    13元，而隱匿其財產，避免遭強制執行。嗣乙○○於94年1
    月25日引導臺灣士林地方法院執行處前往台北市士林區○○
    ○路○段429號1樓現場查封甲○○之動產時，因乙○○並未
    就其獨資設立之「琪彬商行」指封，並留有部分煙、酒及禮
    品未查封，甲○○竟承前概括犯意，與何美玲（嗣更名為何
    麗玲）共同基於意圖損害債權之犯意，於94年2月2日，將其
    獨資設立之「琪彬商行」及遺留尚未查封設備裝璜等物，以
    130萬元之價格，作價轉讓予何美玲，約定以甲○○積欠何
    美玲之130萬元債務抵償轉讓價金，而處分其財產，避免遭
    查封執行，致乙○○之債權無法藉由查封前揭存款及琪彬商
    行以獲實現。
二、案經乙○○訴由臺灣士林地方法院檢察署檢察官偵查後聲請
    簡易判決處刑。
    理  由
壹、證據能力部分：
一、本件告訴人乙○○及何麗玲（即何美玲），均屬被告以外之
    人，其2 人在警詢時所為之陳述，屬被告以外之人在審判外
    所為之陳述，依刑事訴訟法第159 條第1 項規定，本不得作
    為證據，且無刑事訴訟法第159 條之1 至第159 條之4 所定
    例外得為證據之情形，惟其中乙○○陳述部分與何麗玲即何
    美玲部分，被告及辯護人於原審及本院言詞辯論終結前均未
    聲明異議，依刑事訴訟法第159條之5第2項，視為同意作為
    證據。而本院審酌前開言詞陳述作成時之情況，認為乙○○
    、何麗玲即何美玲於警詢時之陳述，採為證據均無不當，依
    刑事訴訟法第159條之5第1項規定，得為證據。
二、又按刑事訴訟法第158 條之3 規定：「證人、鑑定人依法應
    具結而未具結者，其證言或鑑定意見，不得作為證據」，其
    立法理由乃在擔保該證言或鑑定意見，係據實陳述或公正誠
    實之可信性，故未依法具結者，依證據絕對排除法則，當然
    無證據能力，而不得作為證據，自不得因當事人於審判程序
    之同意，逕認該未經具結之證言或鑑定意見，亦得作為證據
    ，此於適用同法第159 條之5 第2 項所定「視為有前項之同
    意」之情形者，亦應受上揭第158 條之3 規定之限制。本件
    告訴人乙○○、證人皮念華、何麗玲於偵查檢察官訊問時之
    陳述，就被告犯罪事實之證明，乃立於證人之地位，其等均
    未經具結，所為陳述，依照前述說明，均不得作為本案之證
    據。
三、按除顯有不可信之情況外，從事業務之人於業務上或通常業
    務過程所須製作之紀錄文書、證明文書得為證據，刑事訴訟
    法第159條之4第2款定有明文。查被告於原審審理時提出之
    付款簽收簿、請款單、電子計算機統一發票、各類所得扣繳
    暨免扣繳憑單影本，性質上為從事業務之人於業務上所須製
    作之紀錄文書，且查無顯不可信之情況，依照前開說明，得
    為證據。
貳、實體認定部分：
一、訊據被告矢口否認有毀損債權之犯行，辯稱：伊沒有欠告訴
    人那麼多錢，告訴人向伊收很多利息…台北商銀帳戶的存款
    與欠告訴人的錢無關，伊是為了支付貨款才陸續領錢，非為
    避免遭強制執行才將錢領走，無損害債權之意圖云云。辯護
    人於原審則為被告辯護略稱：被告自94年1月6日起迄同年1
    月10日止，自其系爭帳戶陸續提領1,255,026元，係用以兌
    現清償93年11月、12月已開立並交付予各廠商之支票貨款，
    或以現金方式支付貨款，共計1,144,586元，另用以支付房
    屋租金12萬元、外籍女傭薪資53,400元、信用卡款30,900元
    ，總計1,348,886元，且被告係多日分次提領，並非1次提領
    ，足見被告並無損害告訴人債權之意圖云云。
二、本院查：
  (一)被告甲○○因於93年7 、8 月間陸續向乙○○借款合計960
    萬元，曾簽發面額總計為960 萬元之本票10張，以擔保借款
    之清償。嗣乙○○於93年11月15日，以甲○○於93年7 、8
    月間分次向其借款共計960 萬元，且屆期未經清償為由，具
    狀向原審法院聲請核發支付命令，請求：甲○○應給付乙○
    ○96 0萬元及自支付命令聲請狀繕本送達之翌日起至清償日
    止，按年利率百分之5計算之利息。經原審法院以93年度促
    字第2610 7號分案受理後，依法核發支付命令：命甲○○應
    向乙○○清償960萬元及自支付命令送達之翌日起至清償日
    止，按年息百分之5計算之利息，並賠償督促程序費用。該
    支付命令於93年12月1日合法送達，甲○○未於法定期間提
    出異議，至93年12月21日確定。另乙○○就前揭本票10張，
    亦於93年11月15日，具狀向原審法院聲請裁定准予強制執行
    。經原審法院以93年度票字第6746號分案受理後，依法裁定
    准許，於93年12月9日合法送達，至93年12月20日確定等情
    ，此有臺灣士林地方法院93年度促字第26107號民事卷宗1宗
    （內附民事聲請核發支付命令狀、本票影本10張、原審法院
    支付命令正本、送達證書、支付命令確定證明書稿）、93年
    度票字第6746號民事卷1宗（內附民事聲請狀、本票影本10
    張、民事裁定、送達證書及民事裁定確定證明書稿）可資證
    明，堪予認定。被告雖辯稱伊實際上沒有欠被告那麼錢云云
    。然查被告對於前揭支付命令，未於法定期間內提出異議，
    對於本票裁定亦未提起抗告，均告確定，告訴人即得以確定
    之支付命令或本票裁定向法院聲請強制執行，被告債務人之
    地位及所負債務之數額均已確定，其前揭所辯，並非可採。
  (二)前揭支付命令已於93年12月1 日送達至被告位於台北市士林
    區○○○路○ 段429 號1 樓住居所，由何美玲代收。本票裁
    定則於同年月9 日送達至同一處所，由何美玲代收，此有前
    揭支付命及本票裁定之送達證書各1份可證（見臺灣士林地
    方法院93年度促字第26107號卷第16頁、臺灣士林地方法院
    93 年度票字第6746號卷第21頁）。且上開支付命令及本票
    裁定，何美玲均已收受，此由被告已於原審準備程序中自承
    ：支付命令伊有收到等語（見原審卷第29頁）及93年度票字
    第6746號裁定送達證書上由承辦書記官在其上記載：「於93
    年12月27日下午4時5分詢問代收人何美玲，稱已轉交其姐姐
    甲○○無誤」等文字即明（見臺灣士林地方法院93年度票字
    第6746號卷第21頁），被告嗣後辯稱其未收到支付命令，自
    不足採。
  (三)被告所有之系爭帳戶於94年1月5日有1筆150萬元之資金入帳
    ，其乃自94年1月6日起至同年月20日止，將該帳戶餘額1,50
    0,141元，分次提領、轉出至僅剩餘額1,613元，嗣告訴人乙
    ○○於94年1月25日引導臺灣士林地方法院執行處前往台北
    市士林區○○○路○段429號1樓現場查封甲○○之動產時，
    乙○○並未就其獨資設立之「琪彬商行」及其設備裝璜指封
    ，甲○○乃於94年2月2日，將其獨資設立之「琪彬商行」及
    設備裝璜等以130萬元價格，作價轉讓予何美玲，約定以甲
    ○○積欠何美玲之130萬元債務抵償轉讓價金等情，則據被
    告坦承提領存款、並於告訴人引導臺灣士林方法院前往前揭
    地點強制執行後，將其獨資設立之「琪彬商行」及設備裝璜
    等，以13 0萬元之價格轉讓予何麗玲，以抵償債務等情不諱
    ，並經證人何麗玲（即何美玲）於警詢時證稱其自被告受讓
    琪彬商行等語明確（見臺灣士林地方法院檢察署94年度偵字
    第8725號卷【以下簡稱偵卷】第12頁）、另有台北商銀客戶
    歷史資料查詢明細表（見原審卷第41~43頁）、指封切結書
    影本（見偵卷第47~48頁）及轉讓協議書影本（見偵卷第19~
    20頁）、臺北市政府營利事業登記證影本各1份（見偵卷第
    78頁）、台北市商業管理處營利事業登記公示詳細資料2份
    （見偵卷第39~40頁）附卷可參，亦堪認定。
  (四)被告甫於93年底收受支付命令及本票裁定，且未提出異議或
    提起抗告，應可知悉自己隨即均有遭受強制執行之可能，其
    於將受強制執行之際，竟因94年1 月5 日有150 萬元入帳，
    即自94年1 月6 日起至同年月20日止，將其台北商銀士東分
    行帳戶之存款餘額，由1,500,141 元分次提領至僅剩餘額1,
    613 元，並未告知告訴人，其隱匿財產，避免強制執行以毀
    損告訴人債權之意圖，甚為明確。又其積欠債務高達960 萬
    元，所有財產於94年1 月25日甫受查封，但所值顯未達960
    萬元，竟未告知告訴人，隨即於同年2 月2 日，將具有財產
    價值之「琪彬商行」作價130 萬元處分轉讓予代為收受支付
    命令及本票裁定之何美玲，其與何美玲共同基於具有毀損告
    訴人即債權人之意圖，並就毀損債權行為，具有犯意聯絡及
    行為分擔，亦昭昭甚明。被告及辯護人雖以前揭情詞，辯稱
    被告並無毀損債權之意圖云云，然查：
    (1)依被告提出之付款簽收簿上之記載，支票到期日在被告提
      領存款期間者，計有94年1月15日到期應付光泉飲料之4,
      242元之支票（見原審卷第93頁）、應付景升之89,000元
      （見原審卷第94頁）、應付金車泡麵之5,485元（見原審
      卷第95頁）、應付王豊全之6,113元（見原審卷第98頁）
      、應付金車飲料之30,160元（見原審卷第99頁）、應付瑛
      珊之11,263元（見原審卷第107頁）、應付儀璿之14,048
      元（見原審卷第109頁）、應付貿信輝之4,730元（見原審
      卷第114頁）、應付千富圖書之2,966元（見原審卷第115
      頁）及94年1月20日到期應付景升之90,963元（見原審卷
      第94頁），現金付款部分則有於94年1月10日付給光泉牛
      奶之8,145元（見原審卷第101頁）、付給黑松飲料之2,45
      5元（見原審卷第102頁）、付給養樂多之1,980元（見原
      審卷第103頁）。有關94年1月15日被告到期應付之票據，
      金額合計為168,007元（4242+89000+5485+6113+30160+11
      263+14048+4730+2966= +2966=168007），惟被告卻未曾
      於94年1月15日從系爭帳戶提款，且被告於94年1月10 日
      給付之現金總計為12,580元（8145+2455+1980 =12580 ）
      ，惟被告當日自系爭帳戶提款金額高達7萬元，另亦轉出
      48,000元，與是支付之現金顯不相當，難認被告係提領系
      爭帳戶之存款或轉帳係用於支付前揭貨款。
    (2)被告提出之各類所得扣繳暨免扣繳憑單及臺灣菸酒股份有
      限公司電子計算機統一發票，雖足以證明被告曾於94年1
      月給付租金27,000元，另於94年1 月7 日分別支付1,288
      元、18,987元、於94年1 月14日支付20,367元購買菸酒，
      惟此等數額總計為67,642元（27000+1288+18987+20367=6
      7642），仍與被告提領、轉出之總金額，相差懸殊、要難
      據以認定被告並無隱匿財產之意圖。至被告提出中日超商
      企業股份有限公司請款單2 張，其上未見琪彬商行或被告
      姓名，難逕為被告有利之認定。另被告提出之台北商銀匯
      款回條，則僅能證明被告另在94年2 月2 日有匯款之事實
      ，與本件被告於94年1 月6 日至同年月20日提領、轉出存
      款之行為時間點不同，均難認與本案相關，自難據以為被
      告有利之認定。
    (3)又被告以積欠何美玲130 萬元債務為由，將琪彬商行轉讓
      予何美玲。然其就如何積欠何美玲130萬元之事，於原審
      審理時供稱：係何美玲於86年間以現金交付借款云云。然
      就借得款項如何運用一節先支吾其詞答稱：73年伊前夫買
      房子不夠錢，嗣又稱：伊玩股票虧空，供述時言詞閃爍，
      所供為清償欠款而處分轉讓琪彬商行云云，是否與實情相
      符，顯有疑問。況債務人之總資產乃其全部債務之擔保，
      已取得執行名義參與分配者，除具有優先受償權者外，債
      權人應就債務人可受執行之財產平均受償，並由法院依法
      分配，此見強制執行法第38條規定甚明。是債務人若明知
      將受強制執行，且有財產可供執行，但未告知取得執行名
      義之債權人，即擅自處分財產償還債務。縱其所清償之債
      務確係存在，仍難免厚此薄彼，損及其餘債權人公平受償
      之權利。據此，被告將有財產價值之琪彬商行轉讓予其妹
      妹何美玲，顯有令告訴人無從強制執行之意，被告辯稱其
      無損害債權之意圖，要難可採。
三、綜上所述，本件事證明確，被告所辯核非可採，其犯行堪予
    認定，應依論科。
四、核被告先後所為，係犯刑法第356 條之意圖毀損債權隱匿財
    產罪及同條之意圖毀損債權處分財產罪。被告於94年1 月6
    日起至同年月20日止分次提領、轉出其存款，其密切接近之
    時地實施隱匿財產犯行，侵害同一之法益，各行為之獨立性
    極為薄弱，依一般社會健全觀念，在時間差距上，難以強行
    分開，在刑法評價上，以視為數個舉動之接續施行，合為包
    括之一行為予以評價，較為合理，應屬接續犯。
五、按行為後法律有變更者，適用行為時之法律。但行為後之法
    律有利於行為人者，適用最有利於行為人之法律，刑法第2
    條第1 項定有明文，此為「從舊從輕」之比較，經查：
  (一)本件據以處刑之刑法第356 條罰金刑部分，於被告行為時，
    95年7 月1 日修正施行前刑法（以下簡稱修正前刑法）第33
    條第5 款規定：「罰金：1 元以上。」惟修正後規定：「罰
    金：新台幣1 千元以上，以百元計算之。」比較修正前後規
    定，罰金之最低額，修正前為銀元1 元即新臺幣3元 ，修正
    後則為1 千元，以修正前之規定，有利於被告。
  (二)修正前刑法第28條規定：「二人以上共同『實施』犯罪之行
    為者，皆為共同正犯。」修正後為：「二人以上共同『實行
    』犯罪之行為者，皆為共同正犯。修正前刑法第31條第1 項
    規定：因身分或其他特定關係成立之罪，其共同『實施』或
    教唆幫助者，雖無特定關係，仍以共犯論。」修正後則為：
    「因身分或其他特定關係成立之罪，其共同實行、教唆或幫
    助者，雖無特定關係，仍以正犯或共犯論。但得減輕其刑。
    」均將舊法之「實施」修正為「實行」。原「實施」之概念
    ，包含陰謀、預備、著手及實行等階段之行為，修正後僅共
    同實行犯罪行為始成立共同正犯。是新法共同正犯之範圍已
    有限縮，排除陰謀犯、預備犯之共同正犯，且新法就無身分
    之人，增列減輕其刑之規定。新舊法就共同正犯之範圍及未
    具身分之共犯之刑責，既因此而有變動，自屬犯罪後法律有
    變更，並以修正前之規定較不利於被告，應適用新法。
  (三)修正前刑法第56條規定：「連續數行為而犯同一之罪名者，
    以一罪論。但得加重其刑至二分之一。」前開連續犯規定，
    業於94年1 月7 日修正公布刪除，並於95年7 月1 日施行，
    此刪除雖非犯罪構成要件之變更，但顯已影響行為人刑罰之
    法律效果，自屬法律有變更。按連續犯本質上應屬數罪，僅
    係基於訴訟經濟或責任吸收原則之考量，而論以一罪，並加
    重其刑至二分之一。刑法修正後將連續犯規定刪除，致修正
    後刑法已無連續犯規定可資適用，原連續數行為，均須以數
    罪併罰。修正前後，就被告之行為，顯有一次評價與多次評
    價之別，以修正前之規定，較有利於被告。
  (四)按為「從舊從輕」之比較時，應就罪刑有關之共犯、未遂犯
    、想像競合犯、牽連犯、連續犯、結合犯，以及累犯加重、
    自首減輕暨其他法定加減原因（如身份加減）與加減例等一
    切情形，綜其全部罪刑之結果而為比較（最高法院95年第8
    次刑事庭會議決議參照）。本件綜合被告行為後之前開法律
    變更，其中罰金刑之最低度，以修正前對被告較為有利，但
    以科罰金刑時始生影響。而刑法刪除連續犯規定，由一次評
    價改為多次評價，對於被告顯然較為不利。至有關刑法第28
    條、第31條第1 項之修正，因本件共同正犯何美玲乃與被告
    共同實行犯罪之人，與共謀或預備共同正犯之修正無涉，且
    被告係具債務人身分之正犯，前開修正之不利部分，對被告
    而言不生實質影響，故綜合比較結果以修正前刑法規定較有
    利被告，自應依刑法第2 條第1 項前段，一體適用被告行為
    時之修正前刑法。據此，被告轉讓琪彬商行部分，與未具債
    務人身分之何美玲，共同實行毀害債權之構成要件行為，其
    2 人就前揭犯行有犯意聯絡及行為分擔，應論以共同正犯。
    另被告先後2 次毀損債權犯行，其時間緊接，手法類似，所
    犯為均為刑法第356 條之毀損債權罪，顯係基於概括犯意為
    之，為連續犯，應依修正前刑法第56條之規定，從金額較高
    ，強制執行債權能直接實現，情節較重之隱匿財產部分論以
    一罪，並加重其刑。聲請簡易判決處刑書雖未敘及被告轉讓
    「琪彬商行」及94年1 月12日至同年月20日提領、轉出存款
    之犯行，惟此部分與原聲請簡易判決處刑所載事實（依刑事
    訴訟法第451 條第3 項與起訴有同一之效力），前者具有連
    續犯裁判上一罪關係，後者具有實質上一罪關係，均為起訴
    效力之所及，本院自得一併加以審究。
六、原審認被告罪證明確，予以論罪科刑，固非無罪，惟查：（
    一）就被告轉讓「琪彬商行」部分，被告與其妹何美玲為共
    同正犯，已如前述，然原判決主文並未記載此一意旨，已有
    未洽。（二）被告犯罪時間係在96年4月24日以前，所犯之
    罪，合於中華民國九十六年罪犯減刑條例第2條第1項第3款
    之規定，原審未及審酌，實有未洽。（三）又被告迄今矢口
    否認犯罪，亦未與被害人達成和解，原審僅諭知有期徒刑三
    月，量刑亦失允當。檢察官上訴認原審量刑過輕，為有理由
    ，自應由本院撤銷改判。爰審酌被告為免強制執行、以化整
    為零之方式隱匿，將財產處分轉讓予親人，以損害告訴人之
    債權，併生活狀況、品行、智識程度，犯罪後飾詞否認，態
    度難稱良好，更遑論與告訴人和解，償還債務、賠償損失，
    惟公訴人求處有期徒刑1年實屬過重等一切情狀，量處如主
    文第二項所示之刑，並依中華民國九十六年罪犯減刑條例第
    2條第1項第3款之規定，減其刑期二分之一，及諭知易科罰
    金之折算標準。以資儆懲。另查被告行為時，修正前刑法第
    41條第1項前段規定：
    「犯最重本刑為5年以下有期徒刑以下之刑之罪，而受6個月
    以下有期徒刑或拘役之宣告，因身體、教育、職業、家庭之
    關係或其他正當事由，執行顯有困難者，得以1元以上3 元
    以下折算1日，易科罰金。」又被告行為時之易科罰金折算
    標準，修正刪除前罰金罰鍰提高標準條例第2條規定，就其
    原定數額提高為100倍折算1日，則被告行為時之易科罰金折
    算標準，應以銀元100元以上300元以下折算1日，經折算為
    新臺幣後，應以新臺幣300元以上900元以下折算1日。而修
    正後刑法第41條第1項前段則規定：「犯最重本刑為5年以下
    有期徒刑以下之刑之罪，而受6個月以下有期徒刑或拘役之
    宣告者，得以新臺幣1千元、2千元或3千元折算1日，易科罰
    金。」比較修正前後之易科罰金折算標準，以修正前刑法之
    規定，較有利於被告。自應適用刑法第2條第1項前段，適用
    修正前刑法第41條第1項前段、修正刪除前罰金罰鍰提高標
    準條例第2條規定，諭知易科罰金之折算標準。
七、至被告行為時，本件據以論罪科刑之刑法第356 條法定刑中
    關於「500 元以下罰金」部分，應適用罰金罰鍰提高標準條
    例第1 條前段，依行政院會銜司法院所定標準提高至10倍，
    經依現行法規所定貨幣單位折算新臺幣條例第2 條規定，折
    算為新臺幣後內容為：新臺幣1 萬5 千元以下罰金。而被告
    行為後，刑法施行法於95年6 月14日修正增訂第1 條之1 規
    定：「中華民國94年1 月7 日刑法修正施行後，刑法分則編
    所定罰金之貨幣單位為新臺幣。94年1 月7 日刑法修正時，
    刑法分則編未修正之條文定有罰金者，自94年1 月7 日刑法
    修正施行後，就其所定數額提高為30倍。但72年6 月26日至
    94年1 月7 日新增或修正之條文，就其所定數額提高為3 倍
    。」因刑法第356 條自24年7 月1 日公布施行後迄未經修正
    ，故本條法定刑罰金部分於95年7 月1 日後，依刑法施行法
    第1 條之1 第1 項、第2 項前段規定，變更為：新臺幣1 萬
    5 千元以下罰金。修正增訂前後，其實質內容相同，並無有
    利不利之別，本無刑法第2 條第1 項新舊法比較之問題，自
    應適用刑法施行法第1 條之1 第1 項、第2 項前段準據法之
    特別規定，調整刑法第356 條之法定刑，附此敘明。
八、臺彎士林地方法院96年度偵字第7077號併辦意旨，認被告於
    94 年1月6日起迄同年1月17日止，自其所有臺北國際商業銀
    行士東分行帳號0000000000000號帳戶內，提領大量現金，
    致餘額僅剩11630元，足以損害於乙○○之債權，認與起訴
    事實有連續犯之裁判上一罪關係，請求本院併予審理，惟查
    ，併辦意旨所指毀損債權與上開論罪科刑部分，為同一事實
    ，自無庸贅論。至於該案告訴人所指訴詐欺罪部分，雖併辦
    意旨未敘及，惟與本案無裁判上一罪關係，亦無從併辦，自
    應退回由檢察官另為適法之處理。
據上論斷，應依刑事訴訟法第369條第1項前段、第364條、第299
條第1項前段，刑法第2條第1項前段、第28條、第356條、修正前
刑法第56條、第41條第1項前段，中華民國九十六年罪犯減刑條
例第2條第1項第3款、第7條第1項、第2項，修正刪除前罰金罰鍰
提高標準條例第2條，現行法規所定貨幣單位折算新臺幣條例第2
條，刑法施行法第1條之1第1項、第2項前段，判決如主文。
本案經檢察官賴俊雄到庭執行職務。
中　　華　　民　　國　　96　　年　　8 　　月　　29　　日
                  臺灣高等法院刑事第十六庭
                                審判長法  官  葉騰瑞
                                      法  官  楊貴雄
                                      法  官  莊明彰
以上正本證明與原本無異。
不得上訴。
                                      書記官  周素秋
中　　華　　民　　國　　96　　年　　8 　　月　　29　　日
附錄：本案論罪科刑法條全文
中華民國刑法第356條
（損害債權罪）
債務人於將受強制執行之際，意圖損害債權人之債權，而毀壞、
處分或隱匿其財產者，處2年以下有期徒刑、拘役或5百元以下罰
金。
